test/src/gt-norm-yamls/N-ngaeTS_gt-norm.yaml
Config:
  hfst:
    Gen: ../../../src/generator-gt-norm.hfst
    Morph: ../../../src/analyser-gt-norm.hfst
  xerox:
    Gen: ../../../src/generator-gt-norm.xfst
    Morph: ../../../src/analyser-gt-norm.xfst
    App: lookup

Tests:

# todo:
# Proofread the gold standard (below)
# Then: run analyser, then correct. 


  Noun - ӈэ: # Noun 'leg; foot/(fin) jalka' - full paradigm /Type 1  /
# ŋæ ʼjalkaʼ nomini = vaihtelematon yksitavuinen vokaalivartalo [MDTN-koodi 1 ≡]
     ӈэ+N+Sg+Nom: ӈэ
     ӈэ+N+Sg+Acc: ӈэмʼ
     ӈэ+N+Sg+Gen: ӈэʼ
     ӈэ+N+Sg+Dat: ӈэнʼ
     ӈэ+N+Sg+Loc: ӈэхэна
     ӈэ+N+Sg+Abl: ӈэхэд
     ӈэ+N+Sg+Pros: ӈэвна
     ӈэ+N+Du+Nom: ӈэхэʼ
     ӈэ+N+Du+Acc: ӈэхэʼ
     ӈэ+N+Du+Gen: ӈэхэʼ
     ӈэ+N+Pl+Nom: ӈэˮ
     ӈэ+N+Pl+Acc: ӈэ
     ӈэ+N+Pl+Gen: ӈэˮ
     ӈэ+N+Pl+Dat: ӈэхэˮ
     ӈэ+N+Pl+Loc: ӈэхэˮна
     ӈэ+N+Pl+Abl: ӈэхэт
     ӈэ+N+Pl+Pros: ӈэˮэмна
     ӈэ+N+Sg+Nom+PxSg1: [ӈэв, ӈэми]
     ӈэ+N+Sg+Acc+PxSg1: [ӈэв, ӈэми]
     ӈэ+N+Sg+Gen+PxSg1: [ӈэн, ӈэни]
     ӈэ+N+Sg+Dat+PxSg1: [ӈэхэн, ӈэхэни]
     ӈэ+N+Sg+Loc+PxSg1: [ӈэхэнан, ӈэхэнани]
     ӈэ+N+Sg+Abl+PxSg1: [ӈэхэдан, ӈэхэдани]
     ӈэ+N+Sg+Pros+PxSg1: [ӈэвнан, ӈэвнани]
     ӈэ+N+Du+Nom+PxSg1: [ӈэхэюн, ӈэхэюни]
     ӈэ+N+Du+Acc+PxSg1: [ӈэхэюн, ӈэхэюни]
     ӈэ+N+Du+Gen+PxSg1: [ӈэхэюн, ӈэхэюни]
     ӈэ+N+Pl+Nom+PxSg1: [ӈэн, ӈэни]
     ӈэ+N+Pl+Acc+PxSg1: [ӈэн, ӈэни]
     ӈэ+N+Pl+Gen+PxSg1: [ӈэˮэн, ӈэˮни]
     ӈэ+N+Pl+Dat+PxSg1: [ӈэхэˮн, ӈэхэˮни]
     ӈэ+N+Pl+Loc+PxSg1: [ӈэхэˮнан, ӈэхэˮнани]
     ӈэ+N+Pl+Abl+PxSg1: [ӈэхэтан, ӈэхэтани]
     ӈэ+N+Pl+Pros+PxSg1: [ӈэˮэмнан, ӈэˮэмнани]
     ӈэ+N+Sg+Nom+PxSg2: ӈэр
     ӈэ+N+Sg+Acc+PxSg2: ӈэмд
     ӈэ+N+Sg+Gen+PxSg2: ӈэнд
     ӈэ+N+Sg+Dat+PxSg2: ӈэхэнд
     ӈэ+N+Sg+Loc+PxSg2: ӈэхэнанд
     ӈэ+N+Sg+Abl+PxSg2: ӈэхэданд
     ӈэ+N+Sg+Pros+PxSg2: ӈэвнанд
     ӈэ+N+Du+Nom+PxSg2: ӈэхэюд
     ӈэ+N+Du+Acc+PxSg2: ӈэхэюд
     ӈэ+N+Du+Gen+PxSg2: ӈэхэют
     ӈэ+N+Pl+Nom+PxSg2: ӈэд
     ӈэ+N+Pl+Acc+PxSg2: ӈэд
     ӈэ+N+Pl+Gen+PxSg2: ӈэт
     ӈэ+N+Pl+Dat+PxSg2: ӈэхэт
     ӈэ+N+Pl+Loc+PxSg2: ӈэхэˮнат
     ӈэ+N+Pl+Abl+PxSg2: ӈэхэтат
     ӈэ+N+Pl+Pros+PxSg2: ӈэˮэмнат
     ӈэ+N+Sg+Nom+PxSg3: ӈэда
     ӈэ+N+Sg+Acc+PxSg3: ӈэмда
     ӈэ+N+Sg+Gen+PxSg3: ӈэнда
     ӈэ+N+Sg+Dat+PxSg3: ӈэхэнда
     ӈэ+N+Sg+Loc+PxSg3: ӈэхэнанда
     ӈэ+N+Sg+Abl+PxSg3: ӈэхэданда
     ӈэ+N+Sg+Pros+PxSg3: ӈэвнанда
     ӈэ+N+Du+Nom+PxSg3: ӈэхэюда
     ӈэ+N+Du+Acc+PxSg3: ӈэхэюда
     ӈэ+N+Du+Gen+PxSg3: ӈэхэюта
     ӈэ+N+Pl+Nom+PxSg3: ӈэда
     ӈэ+N+Pl+Acc+PxSg3: ӈэда
     ӈэ+N+Pl+Gen+PxSg3: ӈэта
     ӈэ+N+Pl+Dat+PxSg3: ӈэхэта
     ӈэ+N+Pl+Loc+PxSg3: ӈэхэˮната
     ӈэ+N+Pl+Abl+PxSg3: ӈэхэтата
     ӈэ+N+Pl+Pros+PxSg3: ӈэˮэмната
     ӈэ+N+Sg+Nom+PxDu1: ӈэмиʼ
#     ӈэ+N+Sg+Nom+PxSg1.2: ӈэми
     ӈэ+N+Sg+Acc+PxDu1: ӈэмиʼ
#     ӈэ+N+Sg+Acc+PxSg1.2: ӈэми
     ӈэ+N+Sg+Gen+PxDu1: ӈэниʼ
#     ӈэ+N+Sg+Gen+PxSg1.2: ӈэни
     ӈэ+N+Sg+Dat+PxDu1: ӈэхэниʼ
#     ӈэ+N+Sg+Dat+PxSg1.2: ӈэхэни
     ӈэ+N+Sg+Loc+PxDu1: ӈэхэнаниʼ
#     ӈэ+N+Sg+Loc+PxSg1.2: ӈэхэнани
     ӈэ+N+Sg+Abl+PxDu1: ӈэхэданиʼ
#     ӈэ+N+Sg+Abl+PxSg1.2: ӈэхэдани
     ӈэ+N+Sg+Pros+PxDu1: ӈэвнаниʼ
#     ӈэ+N+Sg+Pros+PxSg1.2: ӈэвнани
     ӈэ+N+Du+Nom+PxDu1: ӈэхэюниʼ
#     ӈэ+N+Du+Nom+PxSg1.2: ӈэхэюни
     ӈэ+N+Du+Acc+PxDu1: ӈэхэюниʼ
#     ӈэ+N+Du+Acc+PxSg1.2: ӈэхэюни
     ӈэ+N+Du+Gen+PxDu1: ӈэхэюниʼ
#     ӈэ+N+Du+Gen+PxSg1.2: ӈэхэюни
     ӈэ+N+Pl+Nom+PxDu1: ӈэниʼ
#     ӈэ+N+Pl+Nom+PxSg1.2: ӈэни
     ӈэ+N+Pl+Acc+PxDu1: ӈэниʼ
#     ӈэ+N+Pl+Acc+PxSg1.2: ӈэни
     ӈэ+N+Pl+Gen+PxDu1: ӈэˮниʼ
#     ӈэ+N+Pl+Gen+PxSg1.2: ӈэˮни
     ӈэ+N+Pl+Dat+PxDu1: ӈэхэˮниʼ
#     ӈэ+N+Pl+Dat+PxSg1.2: ӈэхэˮни
     ӈэ+N+Pl+Loc+PxDu1: ӈэхэˮнаниʼ
#     ӈэ+N+Pl+Loc+PxSg1.2: ӈэхэˮнани
     ӈэ+N+Pl+Abl+PxDu1: ӈэхэтаниʼ
#     ӈэ+N+Pl+Abl+PxSg1.2: ӈэхэтани
     ӈэ+N+Pl+Pros+PxDu1: ӈэˮэмнаниʼ
#     ӈэ+N+Pl+Pros+PxSg1.2: ӈэˮэмнани
     ӈэ+N+Sg+Nom+PxDu2: ӈэриʼ
     ӈэ+N+Sg+Acc+PxDu2: ӈэмдиʼ
     ӈэ+N+Sg+Gen+PxDu2: ӈэндиʼ
     ӈэ+N+Sg+Dat+PxDu2: ӈэхэндиʼ
     ӈэ+N+Sg+Loc+PxDu2: ӈэхэнандиʼ
     ӈэ+N+Sg+Abl+PxDu2: ӈэхэдандиʼ
     ӈэ+N+Sg+Pros+PxDu2: ӈэвнандиʼ
     ӈэ+N+Du+Nom+PxDu2: ӈэхэюдиʼ
     ӈэ+N+Du+Acc+PxDu2: ӈэхэюдиʼ
     ӈэ+N+Du+Gen+PxDu2: ӈэхэютиʼ
     ӈэ+N+Pl+Nom+PxDu2: ӈэдиʼ
     ӈэ+N+Pl+Acc+PxDu2: ӈэдиʼ
     ӈэ+N+Pl+Gen+PxDu2: ӈэтиʼ
     ӈэ+N+Pl+Dat+PxDu2: ӈэхэтиʼ
     ӈэ+N+Pl+Loc+PxDu2: ӈэхэˮнатиʼ
     ӈэ+N+Pl+Abl+PxDu2: ӈэхэтатиʼ
     ӈэ+N+Pl+Pros+PxDu2: ӈэˮэмнатиʼ
     ӈэ+N+Sg+Nom+PxDu3: ӈэдиʼ
     ӈэ+N+Sg+Acc+PxDu3: ӈэмдиʼ
     ӈэ+N+Sg+Gen+PxDu3: ӈэндиʼ
     ӈэ+N+Sg+Dat+PxDu3: ӈэхэндиʼ
     ӈэ+N+Sg+Loc+PxDu3: ӈэхэнандиʼ
     ӈэ+N+Sg+Abl+PxDu3: ӈэхэдандиʼ
     ӈэ+N+Sg+Pros+PxDu3: ӈэвнандиʼ
     ӈэ+N+Du+Nom+PxDu3: ӈэхэюдиʼ
     ӈэ+N+Du+Acc+PxDu3: ӈэхэюдиʼ
     ӈэ+N+Du+Gen+PxDu3: ӈэхэютиʼ
     ӈэ+N+Pl+Nom+PxDu3: ӈэдиʼ
     ӈэ+N+Pl+Acc+PxDu3: ӈэдиʼ
     ӈэ+N+Pl+Gen+PxDu3: ӈэтиʼ
     ӈэ+N+Pl+Dat+PxDu3: ӈэхэтиʼ
     ӈэ+N+Pl+Loc+PxDu3: ӈэхэˮнатиʼ
     ӈэ+N+Pl+Abl+PxDu3: ӈэхэтатиʼ
     ӈэ+N+Pl+Pros+PxDu3: ӈэˮэмнатиʼ
     ӈэ+N+Sg+Nom+PxPl1: ӈэваˮ
     ӈэ+N+Sg+Acc+PxPl1: ӈэваˮ
     ӈэ+N+Sg+Gen+PxPl1: ӈэнаˮ
     ӈэ+N+Sg+Dat+PxPl1: ӈэхэнаˮ
     ӈэ+N+Sg+Loc+PxPl1: ӈэхэнанаˮ
     ӈэ+N+Sg+Abl+PxPl1: ӈэхэданаˮ
     ӈэ+N+Sg+Pros+PxPl1: ӈэвнанаˮ
     ӈэ+N+Du+Nom+PxPl1: ӈэхэюнаˮ
     ӈэ+N+Du+Acc+PxPl1: ӈэхэюнаˮ
     ӈэ+N+Du+Gen+PxPl1: ӈэхэюнаˮ
     ӈэ+N+Pl+Nom+PxPl1: ӈэнаˮ
     ӈэ+N+Pl+Acc+PxPl1: ӈэнаˮ
     ӈэ+N+Pl+Gen+PxPl1: ӈэˮнаˮ
     ӈэ+N+Pl+Dat+PxPl1: ӈэхэˮнаˮ
     ӈэ+N+Pl+Loc+PxPl1: ӈэхэˮнанаˮ
     ӈэ+N+Pl+Abl+PxPl1: ӈэхэтанаˮ
     ӈэ+N+Pl+Pros+PxPl1: ӈэˮэмнанаˮ
     ӈэ+N+Sg+Nom+PxPl2: ӈэраˮ
     ӈэ+N+Sg+Acc+PxPl2: ӈэмдаˮ
     ӈэ+N+Sg+Gen+PxPl2: ӈэндаˮ
     ӈэ+N+Sg+Dat+PxPl2: ӈэхэндаˮ
     ӈэ+N+Sg+Loc+PxPl2: ӈэхэнандаˮ
     ӈэ+N+Sg+Abl+PxPl2: ӈэхэдандаˮ
     ӈэ+N+Sg+Pros+PxPl2: ӈэвнандаˮ
     ӈэ+N+Du+Nom+PxPl2: ӈэхэюдаˮ
     ӈэ+N+Du+Acc+PxPl2: ӈэхэюдаˮ
     ӈэ+N+Du+Gen+PxPl2: ӈэхэютаˮ
     ӈэ+N+Pl+Nom+PxPl2: ӈэдаˮ
     ӈэ+N+Pl+Acc+PxPl2: ӈэдаˮ
     ӈэ+N+Pl+Gen+PxPl2: ӈэтаˮ
     ӈэ+N+Pl+Dat+PxPl2: ӈэхэтаˮ
     ӈэ+N+Pl+Loc+PxPl2: ӈэхэˮнатаˮ
     ӈэ+N+Pl+Abl+PxPl2: ӈэхэтатаˮ
     ӈэ+N+Pl+Pros+PxPl2: ӈэˮэмнатаˮ
     ӈэ+N+Sg+Nom+PxPl3: ӈэдоʼ
     ӈэ+N+Sg+Acc+PxPl3: ӈэмдоʼ
     ӈэ+N+Sg+Gen+PxPl3: ӈэндоʼ
     ӈэ+N+Sg+Dat+PxPl3: ӈэхэндоʼ
     ӈэ+N+Sg+Loc+PxPl3: ӈэхэнандоʼ
     ӈэ+N+Sg+Abl+PxPl3: ӈэхэдандоʼ
     ӈэ+N+Sg+Pros+PxPl3: ӈэвнандоʼ
     ӈэ+N+Du+Nom+PxPl3: ӈэхэюдоʼ
     ӈэ+N+Du+Acc+PxPl3: ӈэхэюдоʼ
     ӈэ+N+Du+Gen+PxPl3: ӈэхэютоʼ
     ӈэ+N+Pl+Nom+PxPl3: ӈэдоʼ
     ӈэ+N+Pl+Acc+PxPl3: ӈэдоʼ
     ӈэ+N+Pl+Gen+PxPl3: ӈэтоʼ
     ӈэ+N+Pl+Dat+PxPl3: ӈэхэтоʼ
     ӈэ+N+Pl+Loc+PxPl3: ӈэхэˮнатоʼ
     ӈэ+N+Pl+Abl+PxPl3: ӈэхэтатоʼ
     ӈэ+N+Pl+Pros+PxPl3: ӈэˮэмнатоʼ
     ӈэ+N+Pred+Abs: ӈэд
     ӈэ+N+Pred+Nom+PxSg1: [ӈэдав, ӈэдув, ӈэдами, ӈэдми]
     ӈэ+N+Pred+Acc+PxSg1: [ӈэдав, ӈэдув, ӈэдами, ӈэдми]
     ӈэ+N+Pred+Gen+PxSg1: [ӈэдан, ӈэдани, ӈэдни]
     ӈэ+N+Pred+Nom+PxSg2: ӈэдар
     ӈэ+N+Pred+Acc+PxSg2: ӈэдамд
     ӈэ+N+Pred+Gen+PxSg2: ӈэданд
     ӈэ+N+Pred+Nom+PxSg3: [ӈэдада, ӈэдда]
     ӈэ+N+Pred+Acc+PxSg3: ӈэдамда
     ӈэ+N+Pred+Gen+PxSg3: ӈэданда
     ӈэ+N+Pred+Nom+PxDu1: [ӈэдамиʼ, ӈэдмиʼ]
#     ӈэ+N+Pred+Nom+PxSg1.2: [ӈэдами, ӈэдми]
     ӈэ+N+Pred+Acc+PxDu1: [ӈэдамиʼ, ӈэдмиʼ]
#     ӈэ+N+Pred+Acc+PxSg1.2: [ӈэдами, ӈэдми]
     ӈэ+N+Pred+Gen+PxDu1: [ӈэданиʼ, ӈэдниʼ]
#     ӈэ+N+Pred+Gen+PxSg1.2: [ӈэдани, ӈэдни]
     ӈэ+N+Pred+Nom+PxDu2: [ӈэдариʼ, ӈэдриʼ]
     ӈэ+N+Pred+Acc+PxDu2: ӈэдамдиʼ
     ӈэ+N+Pred+Gen+PxDu2: ӈэдандиʼ
     ӈэ+N+Pred+Nom+PxDu3: [ӈэдадиʼ, ӈэддиʼ]
     ӈэ+N+Pred+Acc+PxDu3: ӈэдамдиʼ
     ӈэ+N+Pred+Gen+PxDu3: ӈэдандиʼ
     ӈэ+N+Pred+Nom+PxPl1: [ӈэдаваˮ, ӈэдваˮ]
     ӈэ+N+Pred+Acc+PxPl1: [ӈэдаваˮ, ӈэдваˮ]
     ӈэ+N+Pred+Gen+PxPl1: [ӈэданаˮ, ӈэднаˮ]
     ӈэ+N+Pred+Nom+PxPl2: [ӈэдараˮ, ӈэдраˮ]
     ӈэ+N+Pred+Acc+PxPl2: ӈэдамдаˮ
     ӈэ+N+Pred+Gen+PxPl2: ӈэдандаˮ
     ӈэ+N+Pred+Nom+PxPl3: [ӈэдадоʼ, ӈэддоʼ]
     ӈэ+N+Pred+Acc+PxPl3: ӈэдамдоʼ
     ӈэ+N+Pred+Gen+PxPl3: ӈэдандоʼ
     ӈэ+N+Nom+Der/Pr+V+Ind+Aor+ScSg1: ӈэдмʼ
     ӈэ+N+Nom+Der/Pr+V+Ind+Aor+ScSg2: ӈэн
     ӈэ+N+Nom+Der/Pr+V+Ind+Aor+ScSg3: ӈэ
     ӈэ+N+Nom+Der/Pr+V+Ind+Aor+ScDu1: ӈэниʼ
     ӈэ+N+Nom+Der/Pr+V+Ind+Aor+ScDu2: ӈэдиʼ
     ӈэ+N+Nom+Der/Pr+V+Ind+Aor+ScDu3: ӈэхэʼ
     ӈэ+N+Nom+Der/Pr+V+Ind+Aor+ScPl1: ӈэваˮ
     ӈэ+N+Nom+Der/Pr+V+Ind+Aor+ScPl2: ӈэдаˮ
     ӈэ+N+Nom+Der/Pr+V+Ind+Aor+ScPl3: ӈэˮ
     ӈэ+N+Nom+Der/Pr+V+Ind+Prt1+ScSg1: ӈэдамзь
     ӈэ+N+Nom+Der/Pr+V+Ind+Prt1+ScSg2: ӈэнась
     ӈэ+N+Nom+Der/Pr+V+Ind+Prt1+ScSg3: ӈэсь
     ӈэ+N+Nom+Der/Pr+V+Ind+Prt1+ScDu1: ӈэнинзь
     ӈэ+N+Nom+Der/Pr+V+Ind+Prt1+ScDu2: ӈэдинзь
     ӈэ+N+Nom+Der/Pr+V+Ind+Prt1+ScDu3: ӈэхэнзь
     ӈэ+N+Nom+Der/Pr+V+Ind+Prt1+ScPl1: ӈэваць
     ӈэ+N+Nom+Der/Pr+V+Ind+Prt1+ScPl2: ӈэдаць
     ӈэ+N+Nom+Der/Pr+V+Ind+Prt1+ScPl3: ӈэць
     ӈэ+N+Sg+Nom+PxSg1+Der/Pr+V+Ind+Aor+ScSg3: ӈэв
     ӈэ+N+Sg+Nom+PxSg2+Der/Pr+V+Ind+Aor+ScSg3: ӈэр
     ӈэ+N+Sg+Nom+PxSg3+Der/Pr+V+Ind+Aor+ScSg3: ӈэда
     ӈэ+N+Sg+Nom+PxDu1+Der/Pr+V+Ind+Aor+ScSg3: ӈэмиʼ
     ӈэ+N+Sg+Nom+PxDu2+Der/Pr+V+Ind+Aor+ScSg3: ӈэриʼ
     ӈэ+N+Sg+Nom+PxDu3+Der/Pr+V+Ind+Aor+ScSg3: ӈэдиʼ
     ӈэ+N+Sg+Nom+PxPl1+Der/Pr+V+Ind+Aor+ScSg3: ӈэваˮ
     ӈэ+N+Sg+Nom+PxPl2+Der/Pr+V+Ind+Aor+ScSg3: ӈэраˮ
     ӈэ+N+Sg+Nom+PxPl3+Der/Pr+V+Ind+Aor+ScSg3: ӈэдоʼ
     ӈэ+N+Sg+Nom+PxSg1+Der/Pr+V+Ind+Prt1+ScSg3: ӈэвась
     ӈэ+N+Sg+Nom+PxSg2+Der/Pr+V+Ind+Prt1+ScSg3: ӈэрась
     ӈэ+N+Sg+Nom+PxSg3+Der/Pr+V+Ind+Prt1+ScSg3: ӈэдась
     ӈэ+N+Sg+Nom+PxDu1+Der/Pr+V+Ind+Prt1+ScSg3: ӈэминзь
     ӈэ+N+Sg+Nom+PxDu2+Der/Pr+V+Ind+Prt1+ScSg3: ӈэринзь
     ӈэ+N+Sg+Nom+PxDu3+Der/Pr+V+Ind+Prt1+ScSg3: ӈэдинзь
     ӈэ+N+Sg+Nom+PxPl1+Der/Pr+V+Ind+Prt1+ScSg3: ӈэваць
     ӈэ+N+Sg+Nom+PxPl2+Der/Pr+V+Ind+Prt1+ScSg3: ӈэраць
     ӈэ+N+Sg+Nom+PxPl3+Der/Pr+V+Ind+Prt1+ScSg3: ӈэдонзь
     ӈэ+N+Du+Nom+PxSg1+Der/Pr+V+Ind+Aor+ScDu3: ӈэхэюн
     ӈэ+N+Du+Nom+PxSg2+Der/Pr+V+Ind+Aor+ScDu3: ӈэхэюд
     ӈэ+N+Du+Nom+PxSg3+Der/Pr+V+Ind+Aor+ScDu3: ӈэхэюда
     ӈэ+N+Du+Nom+PxDu1+Der/Pr+V+Ind+Aor+ScDu3: ӈэхэюниʼ
     ӈэ+N+Du+Nom+PxDu2+Der/Pr+V+Ind+Aor+ScDu3: ӈэхэюдиʼ
     ӈэ+N+Du+Nom+PxDu3+Der/Pr+V+Ind+Aor+ScDu3: ӈэхэюдиʼ
     ӈэ+N+Du+Nom+PxPl1+Der/Pr+V+Ind+Aor+ScDu3: ӈэхэюнаˮ
     ӈэ+N+Du+Nom+PxPl2+Der/Pr+V+Ind+Aor+ScDu3: ӈэхэюдаˮ
     ӈэ+N+Du+Nom+PxPl3+Der/Pr+V+Ind+Aor+ScDu3: ӈэхэюдоʼ
     ӈэ+N+Du+Nom+PxSg1+Der/Pr+V+Ind+Prt1+ScDu3: ӈэхэюнась
     ӈэ+N+Du+Nom+PxSg2+Der/Pr+V+Ind+Prt1+ScDu3: ӈэхэюдась
     ӈэ+N+Du+Nom+PxSg3+Der/Pr+V+Ind+Prt1+ScDu3: ӈэхэюдась
     ӈэ+N+Du+Nom+PxDu1+Der/Pr+V+Ind+Prt1+ScDu3: ӈэхэюнинзь
     ӈэ+N+Du+Nom+PxDu2+Der/Pr+V+Ind+Prt1+ScDu3: ӈэхэюдинзь
     ӈэ+N+Du+Nom+PxDu3+Der/Pr+V+Ind+Prt1+ScDu3: ӈэхэюдинзь
     ӈэ+N+Du+Nom+PxPl1+Der/Pr+V+Ind+Prt1+ScDu3: ӈэхэюнаць
     ӈэ+N+Du+Nom+PxPl2+Der/Pr+V+Ind+Prt1+ScDu3: ӈэхэюдаць
     ӈэ+N+Du+Nom+PxPl3+Der/Pr+V+Ind+Prt1+ScDu3: ӈэхэюдонзь
     ӈэ+N+Pl+Nom+PxSg1+Der/Pr+V+Ind+Aor+ScPl3: ӈэн
     ӈэ+N+Pl+Nom+PxSg2+Der/Pr+V+Ind+Aor+ScPl3: ӈэд
     ӈэ+N+Pl+Nom+PxSg3+Der/Pr+V+Ind+Aor+ScPl3: ӈэда
     ӈэ+N+Pl+Nom+PxDu1+Der/Pr+V+Ind+Aor+ScPl3: ӈэниʼ
     ӈэ+N+Pl+Nom+PxDu2+Der/Pr+V+Ind+Aor+ScPl3: ӈэдиʼ
     ӈэ+N+Pl+Nom+PxDu3+Der/Pr+V+Ind+Aor+ScPl3: ӈэдиʼ
     ӈэ+N+Pl+Nom+PxPl1+Der/Pr+V+Ind+Aor+ScPl3: ӈэнаˮ
     ӈэ+N+Pl+Nom+PxPl2+Der/Pr+V+Ind+Aor+ScPl3: ӈэдаˮ
     ӈэ+N+Pl+Nom+PxPl3+Der/Pr+V+Ind+Aor+ScPl3: ӈэдоʼ
     ӈэ+N+Pl+Nom+PxSg1+Der/Pr+V+Ind+Prt1+ScPl3: ӈэнась
     ӈэ+N+Pl+Nom+PxSg2+Der/Pr+V+Ind+Prt1+ScPl3: ӈэдась
     ӈэ+N+Pl+Nom+PxSg3+Der/Pr+V+Ind+Prt1+ScPl3: ӈэдась
     ӈэ+N+Pl+Nom+PxDu1+Der/Pr+V+Ind+Prt1+ScPl3: ӈэнинзь
     ӈэ+N+Pl+Nom+PxDu2+Der/Pr+V+Ind+Prt1+ScPl3: ӈэдинзь
     ӈэ+N+Pl+Nom+PxDu3+Der/Pr+V+Ind+Prt1+ScPl3: ӈэдинзь
     ӈэ+N+Pl+Nom+PxPl1+Der/Pr+V+Ind+Prt1+ScPl3: ӈэнаць
     ӈэ+N+Pl+Nom+PxPl2+Der/Pr+V+Ind+Prt1+ScPl3: ӈэдаць
     ӈэ+N+Pl+Nom+PxPl3+Der/Pr+V+Ind+Prt1+ScPl3: ӈэдонзь
     ӈэ+N+Tra: ӈэӈэ
     ӈэ+N+Car: ӈэсиˮ
     ӈэ+N+Equ: ӈэдремʼ
     ӈэ+N+Equ+Lat: ӈэдревʼ
